最高法院刑事判決　　　　　　　　　　　　　　　八十八年度台上字第六六九一號
　　上　訴　人　甲○○
右上訴人因違反麻醉藥品管理條例案件，不服台灣高等法院中華民國八十六年十月二
十八日第二審更審判決（八十六年度上更(一)字第五三六號，起訴案號：台灣台北地方
法院檢察署八十四年度偵字第一○八五二號），提起上訴，本院判決如左：
    主  文
原判決撤銷，發回台灣高等法院。
    理  由
本件原判決認定上訴人甲○○明知安非他命業經行政院衛生署於民國七十九年十月九
日公告列入麻醉藥品管理，不得非法持有、販賣。竟意圖營利，基於概括之犯意，將
由廖鎮中（另案在監執行）無償提供之安非他命，於八十四年二月間，在其台北市○
○街五七之四號住處，以每公克新臺幣（下同）二千元之價格，連續二次販賣安非他
命予孫文宏，孫文宏購得後，再攜至台北市○○○路○段一一五巷三十八號四樓萬泰
真住處，轉交予萬泰真並與萬女一起吸用。經警於八十四年五月八日在上訴人住處查
獲孫文宏（另經原審通緝中），又循線於八十四年五月十三日查獲萬泰真（經台灣台
北地方法院判處有期徒刑六月確定），經萬女供出安非他命來源因而查獲上訴人非法
販賣安非他命等情。因而撤銷第一審判決，改判仍論處上訴人連續販賣化學合成麻醉
藥品罪刑，固非無見。
惟按：(一)、證據之證明力，固屬於法院判斷之自由，惟證據之本身如有瑕疵，則在此
瑕疵未能究明以前，遽採為有罪之根據，即難謂為適法。查證人萬泰真、孫文宏於警
訊中從未指證其等向上訴人購買安非他命之情，萬泰真於八十四年五月十四日、同年
六月十六日、同月二十七日之偵訊中，始供明：其拿錢託孫文宏向上訴人購買安非他
命，但未目睹孫某向何人以何種價錢購買，而孫文宏於八十四年六月十六日之偵訊中
固證稱：其向上訴人拿安非他命，但上訴人沒拿錢，迨至第一審法院審理中始供述以
二千元向上訴人買一公克，其後又再三否認向上訴人購買安非他命，顯見該二證人之
證詞非無瑕疵，原審在該瑕疵未究明前，遽採為上訴人有罪之證據，即有可議。(二)、
判決不載理由者當然為違背法令，所謂判決不載理由，係指依法應記載於判決內之事
項不予記載，或記載不完備者而言，此為刑事訴訟法第三百七十九條第十四款上段之
當然解釋，而有罪之判決書，對於被告有利之證據不採納者，應說明其理由，復為同
法第三百十條第二款所明定，故有罪之判決書，對於被告有利之證據，如不加採納者
，必須說明其不予採納之理由，否則即難謂非判決不備理由之違法。查證人萬泰真於
警訊中供明：上訴人要吸食安非他命時均向其男友廖鎮中索取，每次索取未曾給付金
錢（詳一○八五二號偵卷四頁反面），偵查中供明：廖鎮中入監後，其曾將廖某留下
之安非他命拿給上訴人（同卷三十四頁反面），則上訴人所辯：其歷來均向廖某索取
安非他命，而萬女亦有吸食安非他命之惡習，萬泰真將其男友留下之安非他命交與上
訴人，核無再回頭向上訴人購買之情云云，何以不足以採信，原判決未於理由內加以
說明，自有理由不備之違法。(三)、證人廖鎮中供明：其於八十三年十月九日入監（見
同上卷四十頁反面），則萬女於廖某入監後究交付多少安非他命與上訴人，上訴人於
收受上開安非他命後自行吸食之餘，於八十四年二月間是否尚有餘量售與萬女，原審
未待查證，遽認上訴人係以廖某無償給與之安非他命售與萬女並獲得相當之利潤，顯
屬率斷。上訴人上訴意旨指摘原判決不當，尚非全無理由，應認仍有撤銷發回更審之
原因。
據上論結，應依刑事訴訟法第三百九十七條、第四百零一條，判決如主文。
中      華      民      國    八十八    年     十一     月    二十五    日
                              最高法院刑事第十一庭
                                  審判長法官  莊  登  照
                                        法官  洪  明  輝
                                        法官  蔡  清  遊
                                        法官  黃  一  鑫
                                        法官  林  秀  夫
      右正本證明與原本無異
                                              書  記  官
中      華      民      國    八十八    年     十二     月      三      日
